Antonio Salvador Torres Villegas

Ingeniero en Sistemas Computacionales



Contacto

462-270-29-44 tova_salvador@hotmail.com Guanajuato, México.

https://www.linkedin.com/in/antonio-salvador-torres-villegas-0b0159215

Portafolio: https://chavatv.github.io/

Educación

2018-2023

Universidad de Guanajuato Licenciatura en Ingenieria en Sistemas Computacionales

Resumen

¡Listo para destacar en el ámbito laboral! Me gradué de la Universidad de Guanajuato con un título en Ingeniería en Sistemas Computacionales. Mi insaciable curiosidad y mi apasionado deseo de aprendizaje se integran a la perfección con mi fascinación por el emocionante universo de la inteligencia artificial, la ciencia de datos y el desarrollo web. Con habilidades sólidas en programación, especialmente en Python, he construido experiencia en el emocionante campo de la Inteligencia Artificial. Estoy preparado para llevar mi entusiasmo, habilidades y conocimientos avanzados al próximo desafío profesional. ¡Espero con ansias la oportunidad de trabajar juntos y lograr grandes cosas!

Experiencia

Enero 2023 – Diciembre 2023

Tesis • Universidad de Guanajuato • Laboratorio LaViRIA

Planificación y ejecución de trayectorias de vigilancia con vehículos aéreos no tripulados

Asesor: Dr. Juan Pablo I. Ramírez Paredes

Marzo 2021- Septiembre2021 Desarrollador de Software • IECA (Instituto Estatal de Capacitación)

Desarrollo de tecnologías con Frontend: Javascript, CSS, HTML y Backend: PHP, bases de datos: Mysq y metodologías de trabajo SCRUM, trabajo en remoto.

Habilidades blandas

Comunicación efectiva. Trabajo en Equipo. Pensamiento Crítico. Adaptabilidad. Creatividad.

Habilidades Técnicas

Python • Javascript • HTML • CSS • REACT JS • Numpy • SciPy • Pandas • Matplotlib • Git • GitHub • PHP • SQL • C • C++ • Matlab

Cursos y Certificaciones:

Ingles B1 toefl

Python basic de HackerRank Desarrollo Frondend de META